臺灣高等法院刑事判決　　　　　　　　 94年度上易字第389號
上　訴　人
即　被　告　乙○○
上列上訴人因竊盜案件，不服臺灣板橋地方法院93年度易字第10
97號，中華民國93年12月14日第一審判決（起訴案號：臺灣板橋
地方法院檢察署93年度核退偵字第391號），提起上訴，本院判
決如下：
    主  文
上訴駁回。
    事  實
一、乙○○於民國89年間因犯竊盜罪，經台灣桃園地方法院於89
    年9月8日，以89年度易字第222號判處有期徒刑8月確定，於
    90年8月9日執行完畢；又於90年間因竊盜案件，經台灣板橋
    地方法院於90年10月15日，以90年度板簡字第1275號判處有
    期徒刑3 月確定，於91年11月19日執行完畢；復於91年間因
    違反毒品危害防制條例案件，經台灣桃園地方法院於93年7
    月9日，以91年度桃簡字第1200號判處有期徒刑3月確定；再
    於92年因犯竊盜罪，經台灣板橋地方法院於92年6 月13日，
    以92年度易字第1891號判處有期徒刑10月確定，2 罪合併執
    行，於94年4月28日縮短刑期執行完畢。
二、乙○○夥同顏明田 (所涉竊盜犯行，經台灣板橋地方法院判
    處有期徒刑1年5月確定）、周文鎮（所涉竊盜犯行，由台灣
    板橋地方法院檢察署檢察官另行移請本院另案併案辦理）等
    3 人，共同基於意圖為自己不法所有之概括犯意連絡，因無
    現金花用，由周文鎮駕駛乙○○所有車牌號碼為Ｈ3─2138
    號之自用小客車，四處觀看、找尋適宜行竊之汽車，嗣於93
    年4月11日16時許，在臺北縣樹林市○○街275號旁，乙○○
    夥同顏明田、周文鎮○ ○○路旁停放一部小貨車，適宜搬運
    、載送物品，即由顏明田下車、持客觀上可為兇器之六角扳
    手，由周文鎮與乙○○留在車內把風之方式，竊取丙○○所
    有車牌號碼為9Ｆ─8440 號自用小貨車一部，得手後，做為
    搬運贓物之交通工具。嗣乙○○、顏明田、周文鎮更承前為
    自己不法所有之概括犯意，(一)結夥於93年4 月14日11時許，
    由周文鎮駕駛乙○○所有車牌號碼Ｈ3─2138 號自用小客車
    、顏明田駕駛上開竊來之小貨車，至臺北縣三峽鎮○○路86
    號耀文電子工業股份有限公司（下稱耀文電子公司）工廠附
    近，見該工廠業已停工遷移他處，日間無人看管，但留有電
    子生產器具及機械設備尚未搬移，即由周文鎮、顏明田2 人
    ，持客觀上可為兇器之十字起子1支、一字起子1支、老虎鉗
    1支、鐵鎚1支、鑿刀1支、六角扳手2支、活動六角扳手1 支
    作為工具，踰越耀文電子公司後方牆垣，進入耀文電子公司
    工廠內，竊取工廠內之電子生產器具、機械設備零件等財物
    ，並將竊得之財物先丟到工廠牆垣外空地，而由乙○○在外
    把風，並將周文鎮、顏明田所竊得之財物搬上貨車，得手後
    ，變賣他人，所得款項朋分花用殆盡。(二)於93年4 月15日11
    時許，因周鴻仁得知其叔父周文鎮竊取財物變賣得利，即夥
    同顏明田、乙○○、周鴻仁 (所涉竊盜犯行，業經台灣板橋
    地方法院判處有期徒刑7月確定)等人，共同基於意圖為自己
    不法所有之概括犯意聯絡，由周文鎮駕駛乙○○所有車號Ｈ
    3─2138 號自用小客車、顏明田駕駛上開竊來之小貨車，並
    持客觀上可為兇器之十字起子1支、一字起子1支、老虎鉗1
    支、鐵鎚1支、鑿刀1支、六角扳手2支、活動六角扳手1支作
    為工具，踰越耀文電子公司後方牆垣，進入耀文電子公司工
    廠內，竊取工廠內之電子生產器具及機械設備零件等財物，
    並將竊得之財物先丟到工廠牆垣外空地，而由乙○○在外把
    風，並將周文鎮、顏明田、周鴻仁所竊得之財物搬上貨車，
    得手後，變賣他人，所得款項朋分花用殆盡。(三)再於93年4
    月16日11時許，周文鎮夥同顏明田、乙○○、周鴻仁等人，
    由周文鎮駕駛乙○○所有車牌號碼Ｈ3─2138 號自小客車，
    周鴻仁駕駛其所有車牌號碼Ｆ2─7426 號自用小貨車，並持
    客觀上可為兇器之十字起子1支、一字起子1支、老虎鉗1 支
    、鐵鎚1支、鑿刀1支、六角扳手2支、活動六角扳手1支作為
    工具，周文鎮、顏明田、周鴻仁3 人踰越耀文電子公司後方
    牆垣，進入耀文電子公司工廠內，竊取工廠內之鋁製材料及
    鋁合金等財物，而由乙○○在外把風。嗣於前開同日18時30
    分許，周文鎮、顏明田、乙○○、周鴻仁業已將竊得之鋁製
    護架裝載在周鴻仁所駕上開自用小貨車上，欲離去之際，為
    巡邏員警當場查獲，並扣得顏明田及周文鎮所有，放置於乙
    ○○所有之上開自用小客車後車廂內之十字起子1支、一字
    起子1支、老虎鉗1支、鐵鎚1支、鑿刀1支、六角扳手2支、
    活動六角扳手1支。
三、案經臺北縣政府警察局三峽分局報請臺灣板橋地方法院檢察
    署檢察官偵查起訴。
    理  由
一、訊據上訴人即被告乙○○坦承93年4 月11日與共犯顏明田等
    人共同竊取丙○○所有車牌號碼9Ｆ─8440 號自用小客車，
    及於93年4 月14日、15日、16日曾至耀文電子公司附近等情
    ，惟否認93年4 月14日、15日、16日之加重竊盜犯行，辯稱
    ：其雖有至耀文電子公司附近，但均留在車上，並未把風或
    進入耀文電子公司內行竊，亦未幫忙搬運贓物，因周文鎮係
    其男友，其僅係陪同周文鎮至現場，未參與竊盜犯行云云。
二、經查：
  (一)上揭犯罪事實，業據被告於偵查及原審法院審理時坦承不諱
    (見93年度偵字第7522號偵查卷第3頁反面、93年度核退偵字
    第391號偵查卷第143頁、原審卷第66頁、第67頁、第71頁、
    第88頁)，核與被害人即車牌號碼9Ｆ─8440號小貨車車主丙
    ○○、耀文電子公司守衛人員甲○○於警詢中指訴情節相符
    ，復有贓物認領保管單2紙、車輛代保管單1紙、車籍作業系
    統查詢認可資料表2 紙、車輛失竊、車牌失竊資料個別查詢
    報表1 紙、臺北縣政府警察局三峽分局扣押筆錄、扣押物品
    目錄表2份、照片5張在卷佐證。
  (二)被告雖以前詞置辯，惟被告於偵查中自承：所偷東西都4 人
    一同拿到三峽橫溪去賣，所得的錢都放在周文鎮那一邊，大
    家一起用等語 (見93年度核退偵字第391號偵查卷第143頁)
    ；於原審中亦坦承：賣東西 (即竊得之物)的時候也是4人一
    起去等語 (見原審卷第71頁），是被告非但於共犯行竊時在
    場，且於事後一同處分贓物，並分用贓物變賣之款項，其縱
    使未親自入耀文電子公司之內行竊，然主觀上具有與其餘共
    犯共同加功於竊盜犯行之意，亦即被告與其餘共犯間就竊盜
    犯行之實施具有相互利用其等行為之合同意思，亦應論以共
    同正犯，更何況扣案之行竊工具係於被告所有自用小客車之
    後車廂內起獲，被告對於共犯顏明田等人之行竊犯行，自難
    諉為不知，是其以前詞置辯，係事後卸責之詞，無足憑採。
  (三)本案事證明確，被告之犯行洵堪認定，應依法論處。
三、按刑法第321 條第1項第3款之攜帶兇器竊盜罪，係以行為人
    攜帶兇器竊盜為其加重條件，此所謂兇器，其種類並無限制
    ，凡客觀上足對人之生命、身體、安全構成威脅，具有危險
    性之兇器均屬之，且祇須行竊時攜帶此種具有危險性之兇器
    為已足，並不以攜帶之初有行兇之意圖為必要。查扣案之十
    字起子1支、一字起子1支、老虎鉗1支、鐵鎚1支、鑿刀1 支
    、六角扳手2支、活動六角扳手1支等工具，均係被告等人為
    本件竊盜犯行時所攜帶之物，業據被告及共犯顏明田、周鴻
    仁於原審法院審理中自承明確，而該等工具均係金屬材質，
    如以之攻擊人體，客觀上顯足以造成相當之傷害，堪認具殺
    傷力而足供兇器之使用。又共犯顏明田、周鴻仁等人翻越耀
    文電子公司圍牆竊盜，係構成踰越牆垣竊盜罪。另刑法第32
    1條第1項第4款所謂結夥犯，係實施竊盜之共犯確有3人以上
    ，始能成之（最高法院79年度臺上字第5253號判例、46年台
    上字第531號判例、院字610號解釋可資參照），核被告所為
    ，係犯第321條第1項第3款、第4款結夥 3人以上攜帶兇器竊
    盜罪（竊取丙○○小貨車部分），及第 321條第1項第2款、
    第3款、第4款之結夥三人以上攜帶兇器踰越牆垣竊盜罪。公
    訴人認被告所為，係犯第321條第1項第 1、2、4款之加重竊
    盜罪，容係誤繕，應予更正。被告先後 4次竊盜犯行，時間
    緊接，手段及所犯基本構成要件均相同，顯係基於概括犯意
    為之，應依刑法第56條連續犯規定論以刑法第321條第1項第
    2款、第3款、第4款之結夥3人以上攜帶兇器踰越牆垣竊盜罪
    ，並加重其刑。被告及共犯顏明田、周鴻仁與周文鎮就上開
    竊盜犯行有犯意聯絡及行為分擔，為共同正犯。又被告有如
    事實欄所示之前科犯行，有本院被告全國前案紀錄表在卷可
    考，其於有期徒刑執行完畢 5年以內，再犯本件有期徒刑以
    上之罪，為累犯，應依法加重其刑，並遞加重之。
四、原判決認被告罪證明確，援引刑法第321條第1項第2款、第3
    款、第4 款、第28條、第56條、第47條、第38條第1項第2款
    之規定，審酌被告之素行不佳，不思以正途獲取財物之犯罪
    動機、目的、犯罪之手段、所得財物之金額、對被害人所生
    危害，及犯罪後態度尚稱良好等一切情狀，量處有期徒刑 1
    年。並認定扣案之十字起子1支、一字起子1支、老虎鉗1 支
    、鐵鎚1支、鑿刀1支、六角扳手2支、活動六角扳手1支為共
    犯周文鎮、顏明田等人所有，供本件犯罪所用之物，予以宣
    告沒收之。經核認事用法，並無違誤，量刑亦屬妥適，被告
    上訴，否認至耀文電子公司參與行竊云云，係事後卸責之詞
    ，不足採信，其上訴應予駁回。
據上論斷，應依刑事訴訟法第368條，判決如主文。
本案經檢察官周志榮到庭執行職務。
中　　華　　民　　國　　94　　年　　5 　　月　　9 　　日
　　　　　　　　　刑事第七庭審判長法　官  蔡秀雄
　　　　　　　　　　　　　　　    法　官  林明俊
　　　　　　　 　 　　　　　　　　法　官  蘇素娥
以上正本證明與原本無異。
不得上訴。
                                  書記官  何閣梅
中　　華　　民　　國　　94　　年　　5 　　月　　9 　　日
附錄：本案論罪科刑法條全文
中華民國刑法第321條
犯竊盜罪而有左列情形之一者，處六月以上、五年以下有期徒刑
：
一  於夜間侵入住宅或有人居住之建築物、船艦或隱匿其內而犯
    之者。
二  毀越門扇、牆垣或其他安全設備而犯之者。
三  攜帶兇器而犯之者。
四  結夥三人以上而犯之者。
五  乘火災、水災或其他災害之際而犯之者。
六  在車站或埠頭而犯之者。
前項之未遂犯罰之。
